臺灣桃園地方法院刑事裁定
111年度聲字第851號
聲  請  人  臺灣桃園地方檢察署檢察官
受  刑  人  朱俊哲



上列聲請人因受刑人數罪併罰有二裁判以上，聲請定其應執行之
刑（111 年度執聲字第584號），本院裁定如下：
    主  文
朱俊哲所犯如附表所示各罪所處之刑，應執行有期徒刑陸年。
    理  由
一、聲請意旨略以：受刑人朱俊哲因詐欺案件，先後經判決確定
    如附表所示之刑，應依刑法第53條、第51條第5款及第50條
    第2 項，定其應執行之刑，爰依刑事訴訟法第477條第1項規
    定聲請裁定等語。
二、按數罪併罰，有2 裁判以上者，依刑法第51條規定，定其應
    執行之刑。次按數罪併罰，宣告多數有期徒刑者，於各刑中
    之最長期以上，各刑合併之刑期以下，定其刑期。但不得逾
    30年。再裁判確定前犯數罪者，併合處罰之。但有下列情形
    之一者，不在此限：一、得易科罰金之罪與不得易科罰金之
    罪。前項但書情形，受刑人請求檢察官聲請定應執行刑者，
    依第51條規定定之，刑法第53條、第51條第5 款、第50條第
    1 項但書第1 款、第2 項分別定有明文。又定應執行之刑，
    應由犯罪事實最後判決之法院檢察官聲請該法院依法裁定之
    ，刑事訴訟法第477 條第1 項定有明文。另數罪併罰，應依
    分別宣告其罪之刑為基礎，定其應執行刑，此觀刑法第51條
    規定自明，故一裁判宣告數罪之刑，雖曾經定其執行刑，但
    如再與其他裁判宣告之刑定其執行刑時，前定之執行刑當然
    失效，仍應以其各罪宣告之刑為基礎，定其執行刑，不得以
    前之執行刑為基礎，與以後裁判宣告之刑，定其執行刑；惟
    上開更定之應執行刑，不應比前定之應執行刑加計其他裁判
    所處刑期後為重，否則即與法律秩序理念及法律目的之內部
    界限有違，難認適法。
三、經查：
  ㈠受刑人朱俊哲因犯如附表所示之罪，先後經法院判處如附表
    所示之刑，並均確定在案等情，有各該判決書及臺灣高等法
    院被告前案紀錄表在卷可稽。又受刑人所犯如附表所示之罪
    ，均係於如附表編號1 所示判決確定日前為之，且以本院為
    犯罪事實最後判決之法院；再者，受刑人所犯附表編號1、2
    、4、5、6所示之罪刑，雖得易科罰金，而與附表其餘所示
    不得易科罰金之宣告刑，依刑法第50條第1 項但書第1 款之
    規定，固不得併合處罰，惟本案係聲請人依受刑人請求聲請
    定其應執行之刑，此有臺灣桃園地方法院檢察署依102 年1 
    月23日修正之刑法第50條調查受刑人是否聲請定應執行刑調
    查表附卷足憑，核與刑法第50條第2 項規定相符。
  ㈡受刑人所犯如附表編號1 至8 所示之罪，雖曾經附表備註欄
    所示裁判定應執行刑確定在案，惟依上開說明，前定之執行
    刑當然失效，本院自應以其各罪宣告刑為基礎，定其執行刑
    。茲檢察官聲請定其應執行之刑，本院審核認檢察官就上開
    犯罪合併定其應執行刑之聲請為正當，本院爰審酌受刑人所
    犯各罪之犯罪類型均為詐欺案件、犯罪時間相近、侵害法益
    之異同並權衡其行為責任與整體刑法目的及相關刑事政策等
    因素，並在上開外部性（即13年4月）及內部性（即6年6月
    ）界限範圍內，定其應執行刑如主文所示。
  ㈢至受刑人所犯得易科罰金之罪，因與不得易科罰金之罪合併
    處罰之結果，揆諸上開解釋意旨，已不得易科罰金，本院於
    定執行刑時，自無庸諭知易科罰金之折算標準，附此敘明。
四、依刑事訴訟法第477 條第1 項、刑法第53條、第50條第2 項
    、第51條第5 款，裁定如主文。　　　
中　　華　　民　　國　　111 　年　　3 　　月　　31　　日
                  刑事第五庭  法  官  李敬之
以上正本證明與原本無異。
如不服本裁定，應於裁定送達後5 日內向本院提出抗告狀。
　　　　　　　　　　　　　　　書記官　鐘柏翰　　　　　
中　　華　　民　　國　　111 　年　　3 　　月　　31　　日


附表：

編號  1 2 3 罪名  詐欺 詐欺 詐欺 宣告刑  有期徒刑2月，如易科罰金，以新臺幣1000元折算1 日 有期徒刑2月，如易科罰金，以新臺幣1000元折算1 日（判5次） 有期徒刑1年（判5次） 犯罪日期  107年3月22日 107年2月22日 107年3月22日 107年5月9日 107年5月15日 107年10月13日 107年3月5日 107年3月20日 107年10月10日 107年10月12日 107年11月25日 偵查（自訴）機關年度及案號  臺灣桃園地方檢察署107 年度偵緝字第1665號 臺灣桃園地方檢察署108 年度偵緝字第1510至1516、1737號、108年度偵字第18808號 臺灣桃園地方檢察署108 年度偵緝字第1510至1516、1737號、108年度偵字第18808號 最後事實審 法院 臺灣桃園地方法院 臺灣桃園地方法院 臺灣桃園地方法院  案號 108 年度審原簡字第65號 109 年度審原訴緝字第5號 109 年度審原訴緝字第5號  判決日期 108年11月11日 109年7月10日 109年7月10日 確定判決 法院 同上 同上 同上  案號 同上 同上 同上  判決確定日期 109年7月1日 109年8月25日 109年8月25日 備   註  附表編號1 至8 所示之罪，前經本院以110 年度聲字第4158 號裁定定應執行有期徒刑5 年3 月確定。   

編號  4 5 6 罪名  詐欺 詐欺 詐欺 宣告刑  有期徒刑3月，如易科罰金，以新臺幣1000元折算1 日 有期徒刑4月，如易科罰金，以新臺幣1000元折算1 日（判3次） 有期徒刑3月，如易科罰金，以新臺幣1000元折算1 日（判5次） 犯罪日期  107年4月30日 107年3月2日 107年3月7日 107年5月14日 107年3月9日 107年3月10日 107年3月14日 107年3月11日 107年6月9日 偵查（自訴）機關年度及案號  臺灣新竹地方檢察署108 年度偵緝字第730號 臺灣桃園地方檢察署108 年度偵緝字第1737、1738、1826、1827、1828號 臺灣桃園地方檢察署108 年度偵緝字第1737、1738、1826、1827、1828號 最後事實審 法院 臺灣新竹地方法院 臺灣桃園地方法院 臺灣桃園地方法院  案號 108 年度原簡字第66號 110 年度審原訴緝字第3號 110 年度審原訴緝字第3號  判決日期 109年10月29日 110年7月20日 110年7月20日 確定判決 法院 同上 同上 同上  案號 同上 同上 同上  判決確定日期 109年12月22日 110年10月14日 110年10月14日 備   註  附表編號1 至8 之罪，前經本院以110 年度聲字第4158 號裁定定應執行有期徒刑5 年3 月確定。   


編號  7 8 9 罪名  詐欺 詐欺 詐欺 宣告刑  有期徒刑1年3月 有期徒刑1年2月（判2次） 有期徒刑1年3月 犯罪日期  107年4月18日 107年7月10日 107年7月10日 108年10月16日 偵查（自訴）機關年度及案號  臺灣桃園地方檢察署108 年度偵緝字第1737、1738、1826、1827、1828號 臺灣桃園地方檢察署108 年度偵緝字第1737、1738、1826、1827、1828號 臺灣桃園地方檢察署110 年度軍偵緝字第1號 最後事實審 法院 臺灣桃園地方法院 臺灣桃園地方法院 臺灣桃園地方法院  案號 110 年度審原訴緝字第3號 110 年度審原訴緝字第3號 110 年度審原訴字第1號  判決日期 110年7月20日 110年7月20日 110年12月10日 確定判決 法院 同上 同上 同上  案號 同上 同上 同上  判決確定日期 110年10月14日 110年10月14日 111年1月20日 備   註  附表編號1 至8 之罪，前經本院以110 年度聲字第4158 號裁定定應執行有期徒刑5 年3 月確定。